臺灣臺北地方法院民事判決
111年度重訴字第442號
原      告  富元一投資有限公司

法定代理人  韋大慶  

訴訟代理人  許英傑律師
            陳亭熹律師
被      告  璞吉建設股份有限公司

法定代理人  嚴德溥  




訴訟代理人  賴勇全律師
上列當事人間請求給付款項事件，本院於民國111年9月19日言詞
辯論終結，判決如下：
　　主　    文
被告應給付原告新臺幣參仟肆佰萬元，及自民國一百一十年六月
一日起至清償日止，按週年利率百分之五計算之利息。
原告其餘之訴駁回。
訴訟費用由被告負擔百分之九十五，餘由原告負擔。
本判決原告勝訴部分，於原告以新臺幣壹仟壹佰參拾參萬參仟元
為被告供擔保後得假執行。但被告如以新臺幣參仟肆佰萬元為原
告預供擔保，得免為假執行。
原告其餘假執行之聲請駁回。
    事實及理由
一、原告主張：
  ㈠原告於民國110年2月18日與被告簽訂房地買賣契約書（下稱
    系爭買賣契約），約定由原告向被告買受臺北市○○段○○段00
    00號建物、權利範圍全部、門牌號碼臺北市○○區○○路0段0巷
    0號10樓之建物（下稱系爭建物），總價金新臺幣（下同）1
    億2,800萬元，並同時簽定價金折讓協議書（下稱系爭協議
    ），由被告於房地總價內折抵3,400萬元（下稱系爭折讓款
    ）給原告，並依系爭協議第1、2條之約定，該價金折讓應於
    付款期別進度至交屋款時進行折抵款項。又上開議約、簽約
    、付款、設備裝修討論與交屋過程，均係由被告員工即訴外
    人戴韶芝代理被告所為，戴韶芝自屬有權代理被告簽署系爭
    買賣契約、系爭協議之人。且縱被告曾限制戴韶芝對於價金
    折讓之代理權限範圍，亦僅屬被告與戴韶芝之內部約定，原
    告無從得知，被告自應依法負授權人之責。又縱戴韶芝確屬
    無權代理，然其實際作為被告委派之接洽、商議交易事項之
    人員，且履約期間被告亦未曾表示戴韶芝無代理權限，客觀
    上自已足使原告認為有代理權之表象，應由被告負授權人之
    責。原告於110年5月31日給付交屋款810萬元給被告後，被
    告遲遲不願給付系爭折讓款，並於110年3月8日、同月底聯
    繫被告將分次給付，然最終傳送之付款時程已與系爭協議約
    定不同，故被告已無履約誠意，故原告自得依系爭協議請求
    被告給付系爭折讓款，並自折讓進行期限屆滿即交屋款之翌
    日即110年6月1日按法定利率即週年利率5％，請求被告計付
    遲延利息。
  ㈡系爭建物已於110年6月1日交屋後，被告表示原本欲贈送之廚
    具設備無從購得，願意退款給原告，核對被告提供之設備明
    細，至少有160萬4,400元之差額（下稱系爭設備款），被告
    就此差額亦已於110年12月30日開立折讓證明單給原告，然
    原告遲未收受該退款；惟被告依系爭買賣契約受領之價金所
    應給付之標的，原應包括上開設備在內，被告未給付給原告
    ，故被告受領該差額款項則無法律上原因，自應就該部分依
    兩造間之退款合意、不當得利之規定返還給原告。
  ㈢並聲明：1.被告應給付原告3,560萬4,400元，及其中3,400萬
    元自111年6月1日起至清償日止，另其中160萬4,400元自起
    訴狀繕本送達翌日起至清償日止，均按週年利率5％計算之利
    息。㈡願供擔保請准宣告假執行。　　
二、被告則以：
  ㈠兩造並無任何價金折讓之合意，且系爭協議並未記載日期，
    亦未蓋有被告負責人之小章，屬被告之前員工戴韶芝自行趁
    機盜蓋公司大章逾越權限所為，乃無權代理，對被告不生效
    力；被告未曾有任何授權戴韶芝商議折讓款之授權外觀，亦
    非已知悉戴韶芝對原告表示為被告之代理人之際仍不為反對
    之表示，更遑論戴韶芝盜蓋公司印章行為為不法行為，故對
    於戴韶芝無權代理之事實，被告亦無庸依表見代理之規定負
    責，故原告自無從依系爭協議請求被告給付折讓款3,400萬
    元。
  ㈡被告曾就工程設備退款，即磁磚、廚具設備、衛生設備、衛
    浴設備等物料，核算價值160萬4,400元即系爭設備款，然因
    原告尚有代辦款即契稅、規費、謄本費、印花稅、代書費共
    134萬1,977元尚未結清，亦未經被告於結算上開款項開立交
    屋結清單給原告，故雙方實未就上開款項進行結算。惟被告
    已先行開立發票日期為111年1月20日、面額160萬4,400元之
    支票給原告作為工程設備退款即退還系爭設備款之用，並經
    原告於111年1月21日兌領完畢，是被告就此部分已先行給付
    ，自無庸再負給付義務；又縱該款項係由原告委由戴韶芝清
    償其他裝潢工程款後始需將差額退還給原告，戴韶芝亦已將
    差額款給付原告，自已發生清償效力等語置辯。
  ㈢並聲明：1.原告之訴及其假執行之聲請均駁回。2.如受不利
    益判決，願供擔保請准宣告免為假執行。　　　 
三、查下列事項經兩造所不爭執（見本院卷㈠第222至223頁），
    自堪信為真實：
　㈠原告於110年2月18日與被告簽訂系爭買賣契約，約定由原告
    向被告買受系爭建物，約定總價金依據系爭買賣契約所記載
    者為1億6,200萬元等情，亦有系爭買賣契約與所附附件在卷
    可稽（見本院卷㈠第29至107頁）
　㈡原告已於110年5月31日給付交屋款810萬元給被告等情，復有
    110年5月31日永豐銀行之金額810萬元之匯款單存卷為憑（
    見本院卷㈠第111頁）。
　㈢系爭建物已於110年6月1日交屋等情，有記載日期為「6/1」
    之交屋結清單在卷可稽（見本院卷㈠第243頁）。　　
　㈣兩造於買賣系爭建物時曾約定就系爭建物尚未購得安裝之廚
    具等設備由被告贈送，經被告承諾就上開未安裝之設備為退
    款，該退款金額即如營業人銷貨退回進貨退出或折讓證明單
    上記載退出或折讓金額（不含稅之進貨額）為152萬8,000元
    、營業稅額為7萬6,400元等情，復有上開證明單為據（見本
    院卷㈠第141頁）。
四、原告主張其已按系爭買賣契約給付其上記載之約定價金全額
    ，然因兩造曾簽立系爭協議，約定就房地總價折抵3,400萬
    元，故系爭折讓款項應由被告依系爭協議之約定退還給原告
    ，另被告承諾退還系爭設備款160萬4,400元，亦未經被告退
    款，自應由被告依該退款合意與不當得利之法律關係，就溢
    領之價金退款原告等情；為被告所否認，並以前詞置辯。是
    本件之爭點為：㈠系爭協議對被告有無拘束力？即系爭協議
    是否經兩造合意，或係被告人員戴韶芝本於被告授權所為？
    如為無權代理，被告是否仍應負表見代理之責並依系爭協議
    給付系爭折讓款給原告？㈡系爭設備款是否業經清償？茲析
    述如下：
　㈠系爭協議對被告有無拘束力？即系爭協議是否經兩造合意，
    或係被告人員戴韶芝本於被告授權所為？如為無權代理，被
    告是否仍應負表見代理之責並依系爭協議給付系爭折讓款給
    原告？
　1.關於系爭協議係由兩造合意簽訂抑或係被告僱用人戴韶芝無
    權代理所為一節：
　　⑴經查，原告曾以自己為立協議書人之房地買方，與記載為
      房地賣方之被告簽訂系爭協議書，又系爭協議書上記載原
      告承受被告預定興建之大安阿曼大樓第10樓A戶、地下3樓
      編號34、35車位及其土地持分，並約定房地總價款為1億6
      200萬元，因被告工程裝修及退設備事宜，經兩造協議後
      訂定此協議書，由被告於房地總價款內折抵款項給原告，
      折抵金額為3,400萬元，於本案付款期別進度至交屋款時
      進行折抵款項，並由被告開立同額金額折讓單給原告，併
      系爭協議書上蓋有原告公司大小章、被告公司大章，然並
      無蓋用被告公司小章，亦無記載日期等情，有系爭協議在
      卷可稽（見本院卷㈠第109頁），又被告亦不爭執該協議書
      客觀上之真正（見本院卷㈠第256頁），然爭執該協議書實
      乃被告之僱用人戴韶芝無權代理所為等情，先予敘明。
　　⑵又證人戴韶芝於審理中證稱：我有負責大安阿曼大廈不動
      產出售事宜，是我跟原告接洽，被告授權我處理帶客戶看
      房子，還有經過被告同意簽約、交屋等語（見本院卷㈡第2
      00頁），及證稱：我記得原告有談到系爭建物要以1億2,8
      00萬元為總價，但我沒有同意權限，我當時就直接跟原告
      法定代理人韋大慶說他的買賣價金已經比時價還低，就沒
      有把這件事情告訴被告（見本院卷㈡第204至205頁），並
      證稱：系爭買賣契約簽訂忘記多久之後，原告有要求我幫
      他蓋折讓單，沒有經過公司同意，所以系爭折讓書上面沒
      有蓋小章，也沒有壓日期，只有蓋大章，我當時沒有想太
      多，是想服務客戶，所以配合高總價客戶的特殊需求，才
      蓋用公司大章，但沒有經過被告同意我不敢蓋小章，且我
      沒有把原告要求蓋折讓單這件事跟被告說，被告公司也沒
      有其他人了解這件事，當原告跟我要折讓款的時候，我很
      害怕，我認為是自己對不起被告等語（見本院卷㈡第201頁
      ），可見系爭建物之買賣事宜，確實係由證人戴韶芝與原
      告接洽所為，並係由證人戴韶芝於系爭協議上蓋用被告公
      司大章一情，應甚明確。又參諸證人戴韶芝曾以Rose為通
      訊軟體帳號名稱，於110年3月3日透過通訊軟體向原告法
      定代理人韋大慶及其配偶表示「經與公司法務一再溝通，
      也深切了解您的難處，但站在公司角度及罰巨款來說，公
      司是必要捍衛公司的營運及利益，未必會承認此事，（您
      也曾是企業主，相信您能體諒）所以我想還是依我給您的
      答覆，在3/15前，我個人匯入款項一部份，這樣可能對我
      們都好」等語（見本院卷㈠第117頁、本院卷㈡第169頁），
      可見系爭協議簽署後，證人戴韶芝確實有疑慮被告不承認
      系爭協議內容，並本於其個人所為乃願匯付其個人款項給
      原告之情形，是倘兩造間確實曾達成系爭協議為折讓款，
      受僱被告處理系爭建物買賣事宜之證人戴韶芝自無可能願
      由其個人而非被告公司來負擔匯付部分款項之責。再以證
      人戴韶芝製作之交屋結清單，其上記載總價款為1億6,200
      萬元，亦無任何關於折讓款之記載，上開結清單亦經原告
      法定代理人韋大慶於「客戶（委託人）簽認」欄位簽名，
      有該結清單可稽（見本院卷㈠第243頁），是倘兩造確有折
      讓款之約定，何以未於兩造結算系爭買賣契約一切款項之
      該清單上記載折讓款一事，是上情亦徵係因折讓款之約定
      乃證人戴韶芝未經被告授權所為，乃未於該結算單上將折
      讓款項一併記載以供兩造查閱時確認。是系爭協議所為系
      爭折讓款之約定，並非經兩造合意議定，而係證人戴韶芝
      無權代理所為無疑。
　2.證人戴韶芝無權代理被告為系爭協議之系爭折讓款約定，是
    否應由被告負表見代理責任一節：
　　⑴按由自己之行為表示以代理權授與他人，或知他人表示為
      其代理人而不為反對之表示者，對於第三人應負授權人之
      責任。但第三人明知其無代理權或可得而知者，不在此限
      ，民法第169條定有明文。又按表見代理制度係針對保護
      第三人交易安全而設，就未曾授與代理權之事項，因可歸
      責於本人之事由，創造令第三人信其有代理權之外觀，故
      由本人例外負授權人之責，只要可歸責，不問有無故意過
      失，而相對人善意無過失，即可依民法第169條規定，對
      本人主張授權人責任。　　
　　⑵經查，證人戴韶芝已清楚證稱其係受被告授權處理大安阿
      曼大廈之不動產出售事宜，並與原告接洽，包括帶客戶看
      房子、經被告同意簽訂系爭買賣契約、交屋事宜等情（見
      本院卷㈡第200頁），證人即同大廈15樓買方委託之裝修師
      傅併原告法定代理人韋大慶夫婦之友人吳樹仁於審理中亦
      證稱：戴韶芝說他自己是被告建設公司職員，系爭建物也
      是買方（即原告）與戴韶芝洽談的，跟戴韶芝洽購系爭建
      物時我在場，是109年5月27日，由戴韶芝約在咖啡廳，當
      時我、韋大慶夫婦、戴韶芝在場，有談定總價金為1億2,8
      00萬元，在咖啡廳談完之後，當日下午戴韶芝就通知買家
      （即原告）簽約，議約後折讓款的事情都是被告的戴韶芝
      來回應這件事情等語（見本院卷㈡第209至210頁），可見
      系爭買賣契約簽約過程，從與買賣不動產相關之最初帶看
      屋即確認買賣契約標的現況、議價即就買賣契約之必要之
      點商議過程、交屋事宜即履行買賣契約約定事項等情，均
      係由被告授權證人戴韶芝所為，期間亦無其他被告方人員
      介入參與上述事項。
　　⑶且證人戴韶芝與原告實際簽約日期係於110年2月18日等情
      ，有系爭買賣契約所載日期可稽（見本院卷㈠第49頁），
      參諸證人戴韶芝於審理中證稱：公司簽約時我會去申請公
      司大小章，所以我會有被告大小章是跟原告簽立系爭買賣
      契約時已經取得大小章等語（見本院卷㈡第201頁），及證
      稱：正常來說我會把大小章留著，所有做完才會還給被告
      公司，我蓋折讓單時，大小章還在我身上，一般而言，大
      小章應該是簽約後當天還公司等語（見本院卷㈡第207頁）
      ，是證人戴韶芝係為代理被告與原告簽署系爭買賣契約，
      乃取得被告之大小章，並以證人戴韶芝上開證述歸還大小
      章之期程為簽約後當天即返還一情可知，其係於簽訂系爭
      買賣契約同日與原告簽署記載折讓款之系爭協議，是以交
      易之相對人即原告而言，其所認知之客觀事實，為證人戴
      韶芝係經被告授權接洽系爭建物買賣契約各必要之點之對
      象，且亦有權於買賣契約上蓋印大小章，並就證人戴韶芝
      曾於109年5月27日於咖啡廳商議之較低總價金之差額部分
      ，被告已透過折讓款之方式，委由證人戴韶芝於同屬系爭
      建物買賣價金之相關文件即系爭協議上蓋用公司章之各情
      節，且證人戴韶芝上開授權表徵，亦係本於被告對證人戴
      韶芝授予議約事項及授予蓋用大小章之情節所致，揆諸前
      開說明意旨，自應認乃屬可歸責被告之事由，創造令原告
      信賴證人戴韶芝有代理權之外觀，自應由被告負表見代理
      之責，始足以保護交易安全。是被告抗辯其無授權人之外
      觀云云，顯與上開事證不符，不足採信。
　3.被告另以證人戴韶芝乃盜蓋被告之大章於系爭協議上，該不
    法行為無法成立表見代理一節：
　　⑴按民法第169條之表見代理，代理人本係無代理權，因本人
      有表見授權之行為，足使交易相對人正當信賴表見代理人
      之行為，為保護交易之安全，始令本人應負授權人之責任
      。準此，所謂不法行為不得成立表見代理，係指不法行為
      之本身而言，非謂所無權代理之法律行為不得成立表見代
      理。莊秀玲盜蓋上訴人印章之行為雖屬不法，該盜蓋行為
      固不得成立表見代理，惟其以上訴人名義簽發系爭支票借
      款之行為係法律行為，並無不得成立表見代理之問題（最
      高法院100年度台簡上字第4號判決意旨參照，最高法院11
      0年度台上字第2401號判決亦同此旨）。　
　　⑵經查，證人戴韶芝於系爭協議上蓋用被告公司大章，雖未
      經被告授權所為，業如前述，然其盜蓋被告印章之行為雖
      屬不法，該盜蓋印章之行為本身雖不得成立表見代理，惟
      其以被告名義簽立系爭協議之行為，實為法律行為，自與
      部得成立表見代理之不法行為不同，是就系爭協議之簽署
      ，仍應由授予代理權外觀之被告負表見代理之責，是系爭
      協議對被告自有拘束力無疑。
  4.系爭協議既已約定應由被告於房地總價內折抵款項予原告，
    折抵金額為3,400萬元，於本案付款期程進度至「交屋款」
    時進行折抵款項等內容（見本院卷㈠第109頁），又原告已於
    110年5月31日給付交屋款一情，亦經兩造所不爭執，堪予認
    定，是原告主張被告應依系爭協議之約定給付系爭折抵款3,
    400萬元，以110年5月31日為清償期，並自清償期屆至後自
    翌日即110年6月1日起算遲延利息，自屬有據。　　　
　㈡系爭設備款是否業經清償？
　1.按清償者，係清償人依債務本旨實現債務內容，債之關係因
    而消滅之行為。故清償人（通常係債務人）依債務本旨向債
    權或其他有受領權人為清償，經其受領者，債之關係即告消
    滅，民法第309條第1項規定參照。又此之其他有受領權人，
    如債權人之代理人屬之（最高法院94年度台上字第2402號判
    決意旨參照）。
　2.經查：
　　⑴被告抗辯系爭設備款債務業已清償，並以被告曾開立以其
      自己為發票人、受款人為原告、發票日為111年1月20日、
      面額為160萬4,400元之支票（下稱系爭支票）為據（見本
      院卷㈠第245至247頁、第287至289頁）。經查，系爭支票
      確實業已兌現，並經票據交換所系統作業入華南商業銀行
      交換帳戶等情，有香港商東亞銀行台北分行111年7月1日
      之回函在卷可證（見本院卷㈠第387至398頁），另系爭支
      票背面蓋有執票人即原告公司名稱之印章，並就提示人（
      行）填寫存款帳號或代號處，係填載證人戴韶芝開立於華
      南商業銀行尾碼534號帳戶（帳號詳卷），該帳戶即為系
      爭支票兌現後入帳之帳戶等情，亦有華南商業銀行股份有
      限公司南京東路分行111年7月15日之回函附卷為證（見本
      院卷㈠第391至395頁），是依上開證據可知被告開立受款
      人為原告，面額即為系爭設備款之系爭支票，經兌現後該
      款項存入證人戴韶芝之尾碼534號銀行帳戶一情，應甚明
      確。
　　⑵關於系爭支票票款何以存入證人戴韶芝之尾碼534號帳戶一
      節，證人戴韶芝於審理中證稱：因為大安阿曼是毛胚屋，
      沒有含設備，當初預售時有展示一些設備，後來應原告要
      求才答應將設備提供給原告，後續經核算設備價值是1,60
      4,400元，原告自己去跟設計師、廠商訂設備，再由被告
      按照本來設備款價值為原告付款，其中已經付掉按提貨明
      細為112萬9,301元，剩下47萬5,099元要退款給原告，這
      筆款項我已經在離職後付給原告，系爭支票是我向公司申
      請，因為原告委託我代墊設備款，所以我把支票拿去兌現
      入我的帳戶後，我就把錢拿去付上面提到的提貨款，餘額
      用匯票還給原告，支票是由被告開給原告，原告授權由我
      兌領，兌領後我再把兌領金額如上述方式支付提貨款交付
      差額等語（見本院卷㈡第202至205頁），參以證人戴韶芝
      提出估價單，其上記載客戶名稱雖為「阿曼開發股份有限
      公司」、「阿曼開發」，然施作地址即為系爭建物地址，
      又部分估價單日期為110年4月6日、110年5月26日，確實
      為兩造簽訂系爭買賣契約後，且其中新永和股份有限公司
      之報價單上記載「TO 戴小姐」等情，均有上述估價單在
      卷可稽（見本院卷㈡第227至229頁），足徵證人戴韶芝證
      稱其受原告委託將被告承諾退還之系爭設備款，經原告授
      權由證人戴韶芝兌領後用以支付裝修系爭建物之設計費、
      廠商欠款等情確與事實相符；至證人戴韶芝另提出其餘估
      價單或報價單（見本院卷㈡第225頁），其上日期或為109
      年1月7日之顯早於證人吳樹仁證稱原告與證人戴韶芝於咖
      啡廳議價之109年5月27日，或系爭買賣契約簽訂之110年2
      月18日前，難認確屬原告委託設計裝潢之報價事項，或施
      作地點不明，無法確認是否係為系爭建物或其分配之車位
      為工程施作等情，然均不影響證人戴韶芝上開證述原告委
      託其受領被告承諾退還之系爭設備款之事實，則證人戴韶
      芝既已受原告委託受領被告給付之系爭設備款，則受領人
      其後是否有按原告委託運用，或是否卻將該款項轉交給原
      告，均不影響系爭設備款業已清償之效力。是原告嗣後雖
      以存證信函將證人戴韶芝先前以存證信函檢附之餘款匯票
      退還給證人戴韶芝（見本院卷㈡第301至315、317至321頁
      ），乃原告與證人戴韶芝間就上開授權事項之內部爭議，
      尚不影響被告業已清償之事實。
  3.至被告雖曾以系爭設備款需於代墊款結算後始為清償為被告
    過往交屋結算流程（見本院卷㈠第233頁），系爭設備款應算
    入系爭折讓款中（見本院卷㈠第256頁），無退還設備款之必
    要等節置辯；然姑不論經被告確認本件就系爭設備款部分，
    僅抗辯業已清償（見本院卷㈡第277頁），被告就兩造間本於
    系爭買賣契約之餘款應進行結算後始為退款一節，亦未提出
    符合其抗辯即兩造曾達成上述合意之相關證據，自難僅以被
    告自行決定之交屋流程慣例遽認為兩造間之約定。另就系爭
    設備款予系爭折讓款之關係，被告係以證人戴韶芝曾撰寫其
    上記載「大安阿曼10A（即系爭建物）代收款＄1,321,977元
    、設備款＄1,604,400元、車充＆87,500元，（總額）為3,013
    ,877元」之單據明細為據（見本院卷㈠第125頁），又該明細
    確實經證人戴韶芝以通訊軟體傳遞給原告法定代理人韋大慶
    與其配偶閱覽等情，亦有對話記錄翻拍照片為據（見本院卷
    ㈠第121頁），然證人戴韶芝於審理中就此事項證稱：這是我
    個人寫的，代收款是過戶產生的費用，要由原告給被告的錢
    ，設備款是我剛提及的（即被告答應給原告之系爭設備款）
    ，車充也是設備款中一種，我當時因為原告一直跟我要錢，
    我錯亂了，才會把加減帳加在一起，作成上面數字等語（見
    本院卷㈡第203頁），可見上述代收款、設備款、車充並非均
    屬「原告需給付給被告」或「被告需給付給原告」之款項，
    更遑論該總金額與系爭折讓款為3,400萬元之數額不符，是
    尚難僅因證人戴韶芝曾為上述單據記載，遽認系爭設備款應
    列入系爭折讓款計算，而將系爭折讓款扣除被告業已清償之
    系爭設備款數額後為給付，實應由被告按系爭折讓款之數額
    即3,400萬元為給付無疑。
五、綜上所述，系爭協議雖係由證人戴韶芝無權代理所為，然應
    由被告負表見代理之責，是被告應依系爭協議之約定，給付
    系爭折讓款及遲延利息，至系爭設備款業經原告清償而消滅
    。從而，原告依系爭協議之約定，請求被告給付系爭折讓款
    3,400萬元，並自110年6月1日起至清償日止，按週年利率5％
    計算利息，為有理由，應予准許。至逾此部分之請求，則無
    理由，應予駁回。就原告勝訴部分，兩造均陳明願供擔保請
    准宣告假執行及免予假執行，經核均與法律規定相符，爰分
    別酌定相當擔保金宣告之。至原告敗訴部分，其訴既經駁回
    ，其假執行之聲請亦失所依附，應併予駁回。
六、本件事證已臻明確，兩造其餘主張攻擊防禦方法，經本院斟
    酌後，認與判決結果不生影響，爰不予以一一論述，附此敘
    明。
七、據上論結：本件原告之訴為一部有理由、一部無理由。依民
    事訴訟法第79條、第390條第2項、第392條第2項，判決如主
    文。
中　　華　　民　　國　　111 　年　　9 　　月　　29　　日
                  民事第七庭    法  官    陳彥君  
以上正本係照原本作成。
如對本判決上訴，須於判決送達後20日內向本院提出上訴狀。如
委任律師提起上訴者，應一併繳納上訴審裁判費。
中　　華　　民　　國　　111 　年　　9 　　月　　29　　日
                                書記官    吳昭誼